臺灣臺中地方法院刑事判決　　　　　　　　　　　　九十一年度易字第一八七七號
　　公　訴　人　台灣台中地方法院檢察署檢察官
　　被　　　告　甲○○
右列被告因竊盜案件，經檢察官提起公訴（九十一年度偵字第一二四七一號、第一三
三五六號），暨聲請併案辦理（九十一年度偵字第一四九八四號、第一五八三二號、
第一五九一四號）本院判決如左：
    主  文
甲○○共同連續竊盜，累犯，處有期徒刑壹年貳月。
    事  實
一、甲○○天生瘖啞且未受教育，其於民國八十七年間，曾因搶奪罪，經本院判處有
    期徒刑一年確定，並於八十八年十一月十三日縮短刑期而執行完畢。猶不知悔改
    ，復與庚○○基於意圖為自己不法所有之概括犯意聯絡，由庚○○駕駛其所有車
    牌ＰＦ－５０９２號之自小貨車載甲○○，共同於左列時間、地點，連續竊取己○○等人之財物：
    (一)九十一年六月二十日二十時許，在台中縣清水鎮○○路五六五號之一前，竊取
    己○○所有置於該處之紡織用盤頭一個（價約新台幣〈下同〉一萬五千元）。
    (二)九十一年六月二十八日二十二時許，在台中縣清水鎮○○路五四七號之十六旁
    ，竊取王柏榕所有置於該處之紡織用盤頭三個（價約二萬五千元）。
    (三)九十一年七月八日凌晨一時許，在彰化縣和美鎮○○路三八巷十六號旁，竊取
    壬○○所有置於該處之紡織用盤頭一個（價約二萬元）。
    (四)九十一年七月八日凌晨二時許（起訴書誤載為九十一年六月二十八日二十二時
    許），在彰化縣線西鄉○○路三四號（起訴書誤載為三十號）旁，竊取癸○○所
    有置於該處之紡織用盤頭一個（價約二萬元）。
    嗣於九十一年七月八日上午七時三十分許，渠二人在台中縣龍井鄉○○村○○路
    ○段一九八巷十八弄八號旁空地，準備拆解右揭竊得之六個盤頭以便變賣時，為
    警發現形跡可疑而臨檢查獲。（以上為九十一年度偵字第一三三五六號起訴部分
    ）。
    (五)九十一年六月二十五日凌晨二時三十分許，在台中縣梧棲鎮○○路○段九五號
    門口，竊取紀進淮所有置於該處之Ｈ型鋼條六支（價約五千元），得手後，旋於
    該日凌晨三時許，在台中縣梧棲鎮○○路○段與龍井鄉交接處，為警據報趕到而
查獲庚○○，甲○○則趁隙逃逸。（此為九十一年度偵字第一二四七一號起訴部
    分）。
    (六)九十一年七月六日凌晨一時許，在彰化縣線西鄉○○路一二九之一號前，竊取
    戊○○所有置於該處之紡織用盤頭一個（價約一萬三千元），得手後，於當日凌
    晨二時三十分許，庚○○駕車載甲○○行經彰化縣和美鎮道○路與西園路口時，
    因車子故障停於路邊，為警發現可疑而臨檢查獲。（此為九十一年度偵字第一五
    八三二號併辦部分）。
    (七)九十一年七月二十一日凌晨一時三十分許，在彰化縣和美鎮○○里○○路一○
    七號前，竊取辛○○所有置於該處之紡織用馬達十三個（價約四萬元）。警察根
    據辛○○所提供之錄影帶查悉渠二人後，迅於當日十四時許，在庚○○位於台中
    縣龍井鄉○○路○段十七巷六弄十二號住處查獲庚○○，同日十四時三十分許，
    在台中縣龍井鄉○○路橋下，查獲甲○○。（此為九十一年度偵字第一五九一四
    號併辦部分）。
    (八)九十一年七月二十九日十九至二十一時間，庚○○駕駛其所竊取車牌Ｘ７－７
    ９１５號之自小貨車，載甲○○至台中縣清水鎮○○路五四一之三號前，竊取丙○○所有置於該處之紡織用軸承一支，得手後，於當日二十一時三十分許，載至
    台中縣龍井鄉○○村○○路二五○號某廢棄工廠準備拆解時，為巡邏警員發現可
    疑而臨檢查獲庚○○，甲○○則趁機脫逃。（此為九十一年度偵字第一四九八四
    號併辦部分）。
二、案經台中縣警察局清水分局、烏日分局及彰化縣警察局和美分局報請台灣台中地
    方法院檢察署檢察官偵查起訴暨聲請併案辦理。
    理  由
一、訊據被告甲○○，固坦承為事實欄(六)、(七)、(八)之竊行，惟否認為(五)之竊行，並辯
    稱：九十一年七月八日上午七時三十分許被查獲之六個紡織用盤頭部分，伊只偷
    一個云云。經查，右揭(一)～(七)之事實，業據共犯庚○○於警詢、檢察官偵訊中及
    本院審理時供陳在卷，又被告就(一)～(四)之事實，於警詢中及檢察官偵訊時已坦
    承不諱，核與庚○○所供述及被害人己○○、王柏榕、壬○○、癸○○所陳訴之
    情節相符，此有各該筆錄在卷可佐，並有贓物領據四紙、照片二幀附卷可稽，
    被告於(五)事實中雖因趁隙逃逸未經偵訊，惟此部分業經庚○○一再陳述明確，核
    與被害人紀進淮陳述失竊之情節相符，並有照片二幀及贓物領據一紙在卷可考，
    且證人丁○○於警詢中稱：「我發現兩名男子合力將鋼架搬上車，兩人見到我後
    ，即開車逃逸，我便開車追，一面打電話報警」，足徵此部分竊行係二人所共為
    ，本院忖諸被告與庚○○尚共犯其他諸多竊案，手法均相同，而認庚○○所言為
    真，被告確與其共為此部份犯行，(六)～(八)部分，經被害人戊○○、辛○○、丙○○在警詢中陳述明確，並有贓物領據三紙，及被告與庚○○為(七)部分竊行時遭
    錄影後翻拍之照片六幀在卷可證。綜上，本院認被告所辯部分，係卸責之詞，不
    足採信，本件事證明確，被告犯行應堪認定。
二、核被告所為，係犯刑法第三百二十條第一項之竊盜罪。其與庚○○有犯意聯絡及
    行為分擔，均為共同正犯，且右揭(六)～(八)檢察官聲請併案辦理部分，因與起訴事
    實有連續犯之裁判上一罪關係，本院自得併予審理；又其八次犯行，時間緊接、
    方法相同，觸犯構成要件相同之罪名，顯係基於概括犯意為之，應依連續犯規定
    論以一罪，並加重其刑；再被告於八十七年間，曾因搶奪罪，經本院判處有期徒
    刑一年確定，並於八十八年十一月十三日縮短刑期而執行完畢，此有台灣高等法
    院被告全國前案紀錄表在卷可參，其受有期徒刑之執行完畢後，五年以內再犯本
    件有期徒刑以上之罪，為累犯，依刑法第四十七條規定，應遞加重其刑；另被告
係天生瘖啞且未受教育乙節，除被告自稱：「我是天生瘖啞，其他兄弟姊妹都死
    掉，只有我倖存」外，庚○○亦稱被告確係天生聾啞（參本院九十一年十一月十
    四日審判筆錄），且被告在警詢、檢察官偵訊、本院審理時，均因不識字不會寫
    自己名字而無法在筆錄上簽名，此有各該筆錄在卷可按，其之前所犯之搶奪案（
    本院八十七年度訴字第二二三一號）判決書中，也載其為瘖啞人，此有該判決書
    在卷可憑，故依刑法第二十條規定，減輕其刑；以上先加後減之。爰審酌被告部
    分竊行經查獲後，仍一再犯案，目無法紀，無悔改之意，惟贓物業經被害人領回
    所生危害非鉅等一切情狀，量處如主文所示之刑。
三、九十一年度偵字第一四九八四號併辦部分，除前揭事實(八)外，另以：被告與庚○○於九十一年七月二十八日上午七時三十分許，在台中縣龍井鄉○○路與海尾路
    口，共同竊取乙○○所有停在該處車牌Ｘ７－７９１５號之自小貨車一部，因認
    被告此部分亦涉犯刑法竊盜之罪嫌，並與右揭竊行有連續犯之裁判上一罪關係云
    云。
四、按犯罪事實應依證據認定之，無證據不得推定其犯罪事實，刑事訴訟法第一百五
    十四條定有明文。此部分檢察官認被告涉犯竊盜之罪嫌，無非係以庚○○之陳述
    為其依據，然訊之被告甲○○，堅詞否認竊取該自小貨車，辯稱：伊不知庚○○
    從何處取得該車，伊根本不會開車等語。經查，此部分係庚○○駕駛該自小貨車
    被查獲後，經警詢問來源時，陳稱係被告所竊，然右揭八件竊行，均係由庚○○
    駕車，被告出力搬抬，此經渠二人供陳在卷，又被告係瘖啞人士且不識字，開車
    極為危險，是其稱自己不會開車，甚為可信，再車主乙○○稱：「我沒有看到車
    子是誰偷的」（參本院九十一年十一月十四日審判筆錄），本院因認該自小貨車
    應係庚○○所竊，其為卸責而嫁禍之詞，不足採信，另此部分亦無任何證據可資
    證明係被告與庚○○所共為，依首揭條文規定，非能擅斷該自小貨車係被告所竊
    ，此部分既無法認定係被告所為，則與前揭論罪科刑之起訴事實無連續犯之裁判
    上一罪關係，本院自無法併予審理，應退回檢察官另行處理。
據上論斷，應依刑事訴訟法第二百九十九條第一項前段，刑法第二十八條、第五十六
條、第三百二十條第一項、第四十七條、第二十條，罰金罰鍰提高標準條例第一條前
段，判決如主文。
中      華      民      國    九十一    年     十一     月    二十一    日
                          法  官  李  秋  娟
右正本證明與原本無異。
如不服本判決，應於判決送達後十日內向本院提出上訴狀，上訴於臺灣高等法院臺中
分院( 須附繕本 )。
                                        書記官
中      華      民      國    九十一    年     十一     月    二十一    日
附錄論罪科刑法條
刑法第三百二十條
意圖為自己或第三人不法之所有，而竊取他人之動產者，為竊盜罪，處五年以下有期
徒刑、拘役或五百元以下罰金。
意圖為自己或第三人不法之利益，而竊佔他人之不動產者，依前項之規定處斷。
前二項之未遂犯罰之。
